臺灣新北地方法院民事裁定
111年度監宣字第360號
聲  請  人  林淑惠

相  對  人  胡壬妹

上列聲請人聲請處分受監護宣告人之財產事件，本院裁定如下：
    主  文
准聲請人代為處分受監護宣告之人胡壬妹所有如附表所示之不動
產。
聲請費用由受監護宣告之人胡壬妹負擔。
    理  由
一、本件聲請意旨略以：聲請人林淑惠為相對人胡壬妹之長女，
    相對人前經本院以110年度監宣字第947號裁定宣告為受監護
    宣告之人，並選定聲請人為其監護人，及指定林志賢為會同
    開具財產清冊之人。相對人於民國105年3月間經診斷患有腦
    癌，於105年12月5日入住清福安養中心，相關醫療費及安養
    費用甚鉅，擬出售相對人所有如附表所示之不動產，所得價
    金將用以支應相對人日後之照顧費及安養費用，實為相對人
    之利益，爰依法聲請許可聲請人代相對人處分如附表所示之
    不動產等語。
二、按監護人對於受監護人之財產，非為受監護人之利益，不得
    使用、代為或同意處分；監護人不得受讓受監護人之財產，
    民法第1101條第1 項、第1102條分別定有明文。前揭規定，
    依同法第1113條之規定，於成年人之監護亦有準用。
一、經查，聲請人為相對人之長女，相對人前經本院110年度監
    宣字第947號裁定宣告為受監護宣告之人，並選定聲請人為
    其監護人，及指定林志賢為會同開具財產清冊之人，聲請人
    已會同林志賢向本院陳報相對人之財產清冊，經本院以111
    年度監宣字第304號准予備查在案，業經本院依職權調取上
    開卷宗核閱屬實。聲請人主張相對人於105年12月5日入住安
    養中心，相關醫療費及安養費用甚鉅，有出售相對人所有如
    附表所示不動產之必要，以支應相對人日後之照顧費及安養
    費用等情，據聲請人提出戶籍謄本、新北市私立清福護理之
    家繳款單據、存摺影本、財團法人金融聯合徵信中心當事人
    綜合信用報告、全國財產稅總歸戶財產查詢清單、109年綜
    合所得稅各類所得資料清單、土地及建物登記第一類謄本在
    卷為證，堪信為真實。本院審酌相對人因疾病而生活無法自
    理，並居住於護理之家，未來仍需支應相當之醫療、照顧費
    用，而附表所示之不動產既是相對人所有，為支付相對人未
    來所需開銷，有處分之必要，故聲請人聲請本院許可處分相
    對人所有如附表所示之不動產，核與受監護人之利益相符，
    依法並無不合，應予准許。
二、末按監護人應以善良管理人之注意，執行監護職務。又監護
    人於執行監護職務時，因故意或過失，致生損害於受監護宣
    告之人者，應負賠償之責。且法院於必要時，得命監護人提
    出監護事務之報告、財產清冊或結算書，檢查監護事務或受
    監護人之財產狀況，民法第1113條準用同法第1100條、第11
    09條第1 項、第1103條第2 項規定均有明示，則本件聲請人
    即監護人就處分相對人即受監護宣告之人所有財產所得之現
    金自應妥適管理，並使用於受監護宣告之人照護所需費用，
    併予敘明。
三、依家事事件法第164條第2項，裁定如主文。
中　　華　　民　　國　　111 　年　　3 　　月　　30　　日
                  家事第一庭  法  官  李美燕
以上正本係照原本作成。
如不服本裁定，應於送達後10日內向本院提出抗告狀，並應繳納
抗告費新臺幣1,000元。
中　　華　　民　　國　　111 　年　　3 　　月　　30　　日
                              書記官  廖婉凌
附表：相對人所有之不動產
編號 不動產標示 權利範圍 1. 新北市○○區○○段000000000地號土地 5分之1 2. 新北市○○區○○段000000000地號土地 5分之1 3. 新北市○○區○○段000000000○號建物 （門牌號碼：新北市○○區○○街00巷0號4樓） 1分之1